臺灣高雄地方法院刑事判決　　　　　　　　　　　　九十三年度訴字第二二號
　　公　訴　人　臺灣高雄地方法院檢察署檢察官
　　被　　　告　乙○○
右列被告因犯毒品危害防制條例案件，經檢察官提起公訴（九十三年度核退偵字第四
六三號），被告於本院準備程序進行中，就被訴事實為有罪之陳述，經本院告知簡式
審判程序意旨，並聽取公訴人及被告之意見後，本院合議庭裁定依簡式審判程序審理
，本院判決如左：
    主  文
乙○○施用第一級毒品，累犯，處有期徒刑柒月。扣案含有第一級毒品海洛因陽性反
應之針筒參支沒收銷燬之。又持有第二級毒品，累犯，處有期徒刑參月，扣案之含有
第二級毒品安非他命之殘渣袋參只沒收銷燬之。應執行有期徒刑玖月。扣案之含有第
一級毒品海洛因之針筒參支及含有第二級毒品安非他命之殘渣袋參只均沒收銷燬之。
    事  實
一、乙○○曾因施用毒品案件，經本院裁定命入戒治處所，施以強制戒治，嗣再經本
    院裁定停止戒治，併付保護管束，並於民國八十八年六月十日因未經撤銷停止戒
    治而視為強制戒治期滿，其並因此經臺灣灣高雄地方法院檢察官檢察官於八十八
    年七月十六日以八十八年度戒毒偵字第三十三號為不起訴處分確定；嗣又因施用
    毒品案件，經臺灣臺南地方法院於九十年一月二十九日，以八十九年度易字第一
    六二七號刑事判決判處有期徒刑七月並確定在案；惟其仍不知悔改，再因施用毒
    品案件，復經臺灣臺南地方法院於九十年八月九日，以九十年度訴字第七三九號
    刑事判決判處有期徒刑八月並確定在案，並另裁定命入戒治處所，施以強制戒治
    ，並於九十年九月十一日因強制戒治完畢經釋放，嗣其並入監服刑，而於九十一
    年十二月二十七日縮短刑期假釋出獄，並於九十二年三月二十二日假釋期滿，未
    經撤銷假釋而視為執行完畢。詎其竟仍無戒除毒癮之決心，於前揭強制戒治完畢
    經釋放後及上開有期徒刑視為執行完畢後五年內，明知海洛因係政府公告之第一
    級毒品，不得施用，竟仍不知悔改，猶於九十三年五月二十五日中午某時許，在
    其位於高雄縣美濃鎮○○路○段七六二號之住處，施用第一級毒品海洛因一次。
    另乙○○明知安非他命係政府公告之第二級毒品，不得非法持有之，竟於九十三
    年五月十九日持有含有第二級毒品安非他命陽性反應之殘渣袋三只而持有該安非
    他命（其上之安非他命之含量因量微無法檢測），並為警於同年月二十六日十五
    時許，持本院所核發之搜索票至乙○○上開住處執行搜索而查獲上開含第二級毒
    品安非他命之殘渣袋三只、含第一級毒品海洛因之注射針筒三支等物，並採驗乙
    ○○之尿液因而發現其尿液中含有第一級毒品海洛因代謝後之嗎啡陽性反應而查
    獲上情。
二、案經高雄縣警察局旗山分局報請臺灣高雄地方法院檢察署檢察官偵查起訴。
    理  由
壹、程序部分：本件被告乙○○所犯為死刑、無期徒刑或最輕本刑為三年以上有期徒
    刑以外之罪，其於準備程序中就被訴事實為有罪之陳述，經法官告知簡式審判程
    序之旨，並聽取公訴人之意見後，依刑事訴訟法第二百七十三條之一第一項規定
    ，裁定由受命法官獨任進行簡式審判程序，合先敘明。
貳、實體部分：
一、右揭事實，業據被告於本院審理中自白不諱，且其於九十三年五月二十六日所採
    驗之尿液，經送高雄醫學大學附設中和紀念醫院檢驗結果，確呈第一級毒品海洛
    因代謝後嗎啡之陽性反應，此有該醫院九三○七－九三號濫用藥物尿液檢驗報告
    一份附卷可稽（參九十二年核退偵字第四六三號卷第十三頁）；另扣案疑似含有
    毒品殘餘晶體之膠袋三只及針筒三支經分別送請上開醫院檢驗，結果該殘餘晶體
    膠袋三只均呈第二級毒品安非他命之陽性反應，至該三支針筒則均呈第一級毒品
    海洛因之陽性反應，此有上開醫院0000－000號及0000－000號之
    檢驗報告各一份存卷可參（參九十二年核退偵字第四六三號卷第十一頁、本院卷
    第三十五頁），足認被告上開自白確與事實相符，洵堪採為論罪科刑之依據。又
    被告前曾因施用毒品案件，經本院裁定命入戒治處所，施以強制戒治，嗣再經本
    院裁定停止戒治，併付保護管束，並於八十八年六月十日未經撤銷停止戒治而視
    為強制戒治期滿，其並因此臺灣灣高雄地方法院檢察官檢察官於八十八年七月十
    六日以八十八年度戒毒偵字第三十三號為不起訴處分確定；嗣又因施用毒品案件
    ，經臺灣臺南地方法院於九十年一以二十九日，以八十九年度易字第一六二七號
    刑事判決判處有期徒刑七月並確定在案；惟其仍不知悔改，再因施用毒品案件，
    復經臺灣臺南地方法院於九十年八月九日，以九十年度訴字第七三九號刑事判決
    判處有期徒刑八月並確定在案，並另裁定命入戒治處所，並於九十年九月十一日
施以強制戒治完畢經釋放，詎被告竟不知悛悔，於經強制戒治執行完畢釋放後五
    年內，竟再施用第一級毒品等情，有臺灣高等法院被告全國前案紀錄表、被告刑
    案資料查註紀錄表各一份在卷可稽，事證明確，被告犯行堪以認定。
二、復按海洛因及安非他命係分屬毒品危害防制條例第二條第二項第一款、第二款所
    稱之第一級毒品、第二級毒品，是被告施用海洛因之行為，係犯該條例第十條第
    一項之施用第一級毒品罪，被告另持有安非他命之行為，則係犯該條例第十一條
    第二項之持有第二級毒品罪。被告持有第一級毒品，嗣進而施用之，持有之低度
    行為應為施用之高度行為所吸收，不另論罪。至被告所犯上開二罪間，犯意各別
    、行為互異，應分論併罰之。又被告曾因施用毒品案件，經臺灣臺南地方法院於
    九十年八月九日，以九十年度訴字第七三九號刑事判決判處有期徒刑八月並確定
    在案，嗣其入監服刑，而於九十一年十二月二十七日縮短刑期假釋出獄，並於九
    十二年三月二十二日假釋期滿，未經撤銷假釋而視為執行完畢等情，有臺灣高雄
    地方法院檢察署刑案資料查註紀錄表及臺灣高等法院被告全國前案紀錄表各一份
    附卷可稽。詎其於前開有期徒刑視為執行完畢後五年內，復犯本案有期徒刑以上
    之罪，為累犯，應依刑法第四十七條之規定，加重其刑。爰審酌被告前已有施用
    毒品之不良素行，歷經強制戒治之程序後，猶施用第一級毒品海洛因及持有第二
    級毒品，顯見意志不堅，且有失政府制定毒品危害防制條例之立法美意，本不宜
    寬貸，惟念其施用及持有毒品乃自戕一己之身體健康，並具有病患性人格之特質
    ，行為本身對社會所造成之危害並非直接、巨大，且犯後終知能坦承犯行等一切
    情狀，分別量處如主文所示之刑，並定其應執行之刑。再扣案之針筒三支及殘渣
    晶體袋三只均為被告所有，且於被告之上揭住處經警查獲部分，業經被告供承在
    卷，而該等物品業經鑑定結果，確分別含有第一級毒品海洛因陽性反應及第二級
    毒品安非他命陽性反應，已如上述，顯見此等物品分別與第一級毒品海洛因及第
    二級毒品安非他命無法析離，自應視同第一級毒品海洛因及第二級毒品安非他救
    ，而應依毒品危害防制條例第十八條第一項前段規定併予宣告沒收併銷燬之。另
    扣案之玻璃吸食器一支及塑膠吸管鏟子五支經送請高雄醫學大學附設中和紀念醫
    院檢驗結果，均無任何毒品反應，此可參該醫院0000－000號、0000
    －000號之檢驗報告（參本院卷第三十六頁、第三十七頁），且被告亦否認該
    等物品為其所有及該等物品與其施用毒品犯行間有何無相關（參本院卷第七十六
    頁），另扣案之空夾鏈袋一批，被告亦陳稱係其用來裝載其他東西所用，與其施
    用毒品之犯行並無相關等情，故該等扣案物品即與本案無涉，爰不併予宣告沒收
    。
據上論斷，應依刑事訴訟法第二百七十三條之一第一項、二百九十九條第一項前段，
毒品危害防制條例第十條第一項、第十一條第二項、第十八條第一項前段，刑法第十
一條前段、第四十七條，判決如主文。
本案經檢察官甲○○到庭執行職務。
中      華      民      國      九十三      年     九    月   二十      日
                                  臺灣高雄地方法院刑事第二庭
                                      法  官    林靜梅
右正本證明與原本無異。
如不服本判決，得於判決書送達之日起十日內，以書狀敘述理由，向本庭提出上訴。
                                      書記官    洪生輝
中    華    民    國      九十三      年      九      月      二十一    日
附錄本案論罪科刑法條全文
毒品危害防制條例第十條
施用第一級毒品者，處六月以上五年以下有期徒刑。
施用第二級毒品者，處三年以下有期徒刑。
毒品危害防制條例第十一條
持有第一級毒品者，處三年以下有期徒刑、拘役或新臺幣五萬元以下罰金。
持有第二級毒品者，處二年以下有期徒刑、拘役或新臺幣三萬元以下罰金。
持有專供製造或施用第一、二級毒品之器具者，處一年以下有期徒刑、拘役或新臺幣
一萬元以下罰金。
持有毒品達一定數量者，加重其刑至二分之一，其標準由行政院定之。
